bg-BG: Материал на сенника: Памук; Fiberglass; Найлон; Пластмаса; Полиамид (PA); Полиестер; Винил; Други
vi: Chất liệu mái che: Vải bông; Sợi thủy tinh; Nylon; Nhựa; Polyamide (PA); Polyester; Nhựa vinyl; Khác
it: Materiale della copertura: Cotone; Vetroresina; Nylon; Plastica; Poliammide (PA); Poliestere; Vinile; Altro
ko: 캐노피 소재: 면; 유리 섬유; 나일론; 플라스틱; 폴리아미드(PA); 폴리에스테르; 비닐; 기타
zh-TW: 頂篷材質: 棉布; 玻璃纖維; 尼龍; 塑膠; 聚醯胺 (PA); 聚酯; 乙烯基; 其他
ru: Материал купола: Хлопок; Стеклопластик; Нейлон; Пластик; Полиамид (ПА); Полиэстер; Винил; Другое
nb: Baldakinmateriale: Bomull; Glassfiber; Nylon; Plast; Polyamid (PA); Polyester; Vinyl; Annet
fi: Katoksen materiaali: Puuvilla; Lasikuitu; Nailon; Muovi; Polyamidi (PA); Polyesteri; Vinyyli; Muu
sk-SK: Materiál striešky: Bavlna; Sklolaminát; Nylon; Plast; Polyamid (PA); Polyester; Vinyl; Iné
pt-PT: Material do toldo: Algodão; Fibra de vidro; Náilon; Plástico; Poliamida (PA); Poliéster; Vinil; Outro
ro-RO: Material panou: Bumbac; Fibră de sticlă; Nailon; Plastic; Poliamidă (PA); Poliester; Vinyl; Altele
en: Canopy material: Cotton; Fiberglass; Nylon; Plastic; Polyamide (PA); Polyester; Vinyl; Other
lt-LT: Gaubto medžiaga: Medvilnė; Stiklo pluoštas; Nailonas; Plastikas; Poliamidas (PA); Poliesteris; Vinilas; Kita
tr: Çardak malzemesi: Pamuk; Fiberglas; Plastik; Plastik; Poliamid (PA); Poliyester; Vinil; Diğer
es: Material del dosel: Algodón; Fibra de vidrio; Nylon; Plástico; Poliamida (PA); Poliéster; Vinilo; Otros
hr-HR: Materijal platna: Pamuk; Stakloplastika; Najlon; Plastika; Poliamid (PA); Poliester; Vinil; Ostalo
de: Überdachungsmaterial: Baumwolle; Fiberglas; Nylon; Kunststoff; Polyamid (PA); Polyester; Vinyl; Sonstiges
fr: Matériau de l’auvent: Coton; Fibre de verre; Nylon; Plastique; Polyamide (PA); Polyester; Vinyl; Autre
th: วัสดุสำหรับผ้าคลุม: สำลี; ไฟเบอร์กลาส; ไนลอน; พลาสติก; โพลิอะไมด์ (PA); โพลีเอสเตอร์; ไวนิล; อื่นๆ
da: Baldakinmateriale: Bomuld; Glasfiber; Nylon; Plast; Polyamid (PA); Polyester; Vinyl; Andet
zh-CN: 顶篷材质: 棉布; 玻璃纤维; 尼龙; 塑料; 聚酰胺 (PA); 聚酯纤维; 乙烯基贴纸; 其他
pt-BR: Material do dossel: Algodão; Fibra de vidro; Nylon; Plástico; Poliamida (PA); Poliéster; Vinil; Outro
el: Υλικό σκιάστρου: Βαμβάκι; Υαλοβάμβακας; Νάιλον; Πλαστικό; Πολυαμίδιο (PA); Πολυεστέρας; Βινύλιο; Άλλο
sv: Sufflettmaterial: Bomull; Glasfiber; Nylon; Plast; Polyamid (PA); Polyester; Vinyl; Övrigt
sl-SI: Material tkanine: Bombaž; Steklena vlakna; Najlon; Plastika; Poliamid (PA); Poliester; Vinil; Drugo
ja: キャノピーの素材: コットン; ガラス繊維; ナイロン; プラスチック; ポリアミド (PA); ポリエステル; ビニール; その他
nl: Materiaal afdak: Katoen; Glasvezel; Nylon; Plastic; Polyamide (PA); Polyester; Vinyl; Andere
cs: Materiál střechy: Bavlna; Skelná vata; Nylon; Plast; Polyamid (PA); Polyester; Vinylové; Jiné
hu: Ernyő tetejének anyaga: Pamutszövet; Üveggyapot; Nejlon; Műanyag; Poliamid (PA); Poliészter; Vinil; Egyéb
pl: Materiał baldachimu: Bawełna; Włókno szklane; Nylon; Tworzywo sztuczne; Poliamid (PA); Poliester; Winyl; Inne